---
ligthbox: auto
---

# Ecologisch doelbereik - Overig water {#overig}

::: samenvatting
|                                          |     |
|------------------------------------------|-----|
| [{{< fa circle-exclamation >}}]{.oranje} |     |
| [{{< fa circle-exclamation >}}]{.oranje} |     |
| [{{< fa circle-exclamation >}}]{.oranje} |     |

::: aside
![](images%5Cvince_neutral2.svg){.nolightbox fig-align="center" width="200"}
:::
:::

------------------------------------------------------------------------

### Introductie {.unnumbered}

```{r}
#| label: code-overig-water
#| cache: false
#| file: "R/CODE_overig_water.R"
#| include: FALSE
```

Wateren die geen KRW-waterlichaam[^03-overig-water-1] zijn, worden aangeduid als 'overig water'. Het overig water is voornamelijk ingedeeld naar het landgebruik; het landgebruik heeft namelijk een grote invloed heeft op de mogelijkheden en beperkingen voor het waterleven. Voor elke vorm van landgebruik is een doel voor het overig water bepaald. Voor sommige wateren is daarnaast een doel vastgesteld dat specifiek aansluit op de lokale situatie. De indeling van het overig water is te zien op de onderstaande kaart (@fig-kaart-overig).

[^03-overig-water-1]: KRW is Kaderrichtlijn Water. Zie ook het hoofdstuk [Ecologisch doelbereik - KRW](#krw)

De biologische doelen voor het overig water zijn hoofdzakelijk gebaseerd op waterplanten[^03-overig-water-2]. In het gebied van HHSK zijn waterplanten het meest bepalend voor het functioneren van het ecosysteem. De wijze waarop deze doelen zijn bepaald, is vergelijkbaar met de methode voor de KRW (zie [vorige hoofdstuk](#krw)). Voor het bereiken van de doelen voor het overig water geldt een inspanningsverplichting.

[^03-overig-water-2]: De zwemplas Krimpenerhout is hierop een uitzondering: hier is ook een doel voor algen bepaald. In deze rapportage wordt dit verder niet besproken.

::: column-body-outset
```{r}
#| label: fig-kaart-overig
#| out.width: "100%"
#| fig.cap: "Ligging en indeling van het overig water (wateren die geen KRW-waterlichamen zijn). (interactief)"
#| screenshot.opts: list(zoom = 0.8, vwidth = 693, vheight = 480)
kaart_overig
```
:::

### Doel en opgave {.unnumbered}

De doelen voor het overig water zijn afgeleid van standaard-doelen.[^03-overig-water-3] Bij het afleiden van de doelen is rekening gehouden met de functies en natuurlijke omstandigheden die beperkend zijn voor de ecologie[^03-overig-water-4]. Hierdoor zijn de gestelde doelen haalbare doelen.

[^03-overig-water-3]: Ook dit is vergelijkbaar met de wijze waarop de de doelen voor de KRW zijn bepaald.

[^03-overig-water-4]: De hoogte van de doelstellingen voor het overig water is opgenomen in de bijlage [Overige figuren - Doelen overig water](#doelen_overig).

In de onderstaande figuur (@fig-overig-opgave) is in blauw te zien wat de huidige ecologische toestand is ten opzichte van het doel. Het oranje deel laat zien wat de opgave is voor verbetering. De waterparel Zuidplaspolder en het plas-drasgebied van de Eendragtspolder voldoen aan het doel. De zwemplas Krimpenerhout is dichtbij het gestelde doel. In de andere overige wateren is de ecologische toestand ongeveer de helft van het gestelde doel.

```{r}
#| label: fig-overig-opgave
#| out.width: "100%"
#| fig.cap: "De toestand van het overig water ten opzichte van de doelstelling. Het blauwe gedeelte toont de huidige toestand ten opzichte van het doel, het oranje gedeelte toont het gat tussen de huidige toestand en het doel."
overig_opgave
```

[HOME](#samenvatting)
